臺灣板橋地方法院民事判決　九十一年簡上字第三二一號
　　上　訴　人　乙○○原名許.
　　被上訴人　　慶豐商業銀行股份有限公司
　　法定代理人　丙○○
　　訴訟代理人　甲○○
　　　　　　　　丁○○
右當事人間請求給付信用卡帳款事件，上訴人對於中華民國九十一年七月十一日本院
板橋簡易庭九十一年度板簡字第三四三號第一審判決提起上訴，本院判決如左：
    主    文
上訴駁回。
第二審訴訟費用由上訴人負擔。
    事    實
甲、上訴人方面：
一、聲明：
（一）原判決關於命「上訴人應連帶給付被上訴人新台幣二十一萬四千零六十元及自
      民國九十年八月十九日起至清償日止按日息萬分之五點四計算之利息」之部分
      廢棄。
（二）右開廢棄部分，被上訴人在第一審之訴駁回。
二、陳述：
    上訴人於民國七十九年與原審另一被告陳麗娜同時向被上訴人之前身國泰信託投
    資股份有限公司申請信用卡，上訴人與陳麗娜並互為保證人，當時訂約時之消費
    額度為新台幣（下同）三萬元，故伊連帶保證陳麗娜之信用卡債務亦為三萬元，
    之後被上訴人將信用卡消費額度調高，並沒有通知上訴人，而兩造並沒有約定調
    高信用額度不用通知保證人，上訴人不同意就調高額度之範圍負連帶保證責任，
    是上訴人毋庸就陳麗娜超過三萬元額度之債務負連帶清償責任。
乙、被上訴人方面：
一、聲明：駁回上訴。
二、陳述：
    被上訴人並未留存訂約當時之信用額度資料，從目前保存最早之電腦資料來看，
    本件信用卡原始消費額度為十二萬元，於八十八年六月二十六日調整為二十一萬
    六千元，兩造並未約定額度調整時要通知保證人，事實上亦未曾通知保證人，上
    訴人不得以其未受通知而拒絕負連帶保證之責。
    理    由
一、被上訴人主張：原審被告陳麗娜邀上訴人為連帶保證人，於民國七十九年十二月
    五日向被上訴人申請信用卡，原約款第九條係約定當月簽帳消費之帳款暨其他費
    用應於翌月十五日以前存入指定帳戶或直接繳付，逾期繳付者，應按未償還帳款
    額按日計付萬分之五點五之違約金，第二十三條約定甲方及其連帶保證人同意，
    本約定條款修正時，於乙方通知後，甲方仍續用本行信用卡而未於期限內表示異
    議，視同承認該條款，而依新約款第十五條，逾期清償消費款應另給付按日息萬
    分之五點四計算之利息。原審被告陳麗娜自民國八十八年八月一日起至九十年七
    月三十一日止，消費總計二十一萬四千零六十元，未按期給付，為此請求上訴人
    連帶清償信用卡消費債務及利息等情。上訴人則以：當初所保額度僅有三萬元，
    被上訴人請求超出額度部份，上訴人未受調高消費額度之通知，毋須負責等語置
    辯。
二、被上訴人主張原審被告陳麗娜邀上訴人擔任連帶保證人，於民國七十九年十二月
    五日向被上訴人申請信用卡，原審被告陳麗娜自八十八年八月一日起至九十年七
    月三十一日止，共消費二十一萬四千零六十二元未按期清償之事實，業據被上訴
    人提出信用卡申請書、客戶應繳金額查詢、消費及繳款明細為證，並為上訴人所
    不爭執，自堪信為真實。本件爭執之重點為上訴人所負之保證責任，是否以被上
    訴人第一次核定之信用額度為限？按信用卡之信用額度，旨在促使持卡人節制消
    費，並控制發卡銀行之交易風險，發卡銀行亦得自行或依持卡人之申請調整信用
    額度，持卡人對於超過額度使用之帳款仍應負清償之責，次按保證契約即在擔保
    持卡人繳納信用卡消費金額之能力，持卡人既應對於超過額度使用之帳款負清償
    之責，則保證人擔保清償，並未違反保證契約之從屬性，而是否知所節制並從而
    消弭風險，完全繫諸於持卡人，故保證人所應信賴者，並非信用額度之門檻，而
    係持卡人之理性，持卡人是否理性消費，決定於持卡人之消費心態及其收入、資
    產等，與發卡銀行核定或調整信用額度，並無直接關聯，發卡銀行於核定或調整
    信用額度時，自毋須經保證人之同意，保證人為控制風險，得隨時終止保證契約
    ，以終結保證責任並確定償還金額。本件兩造所訂信用卡約定條款第五條既經載
    明：乙方（即被上訴人）得按甲方（即原審被告陳麗娜）之信用及來往情形，核
    給或調整甲方之信用額度，甲方如需超過額度使用時，需事前徵得乙方之同意，
    否則乙方得隨時停止該信用卡之使用，甲方及其連帶保證人對超過額度使用之帳
    款仍應負責，此有信用卡約定條款在卷可稽，參以上開說明，該項條款並未違反
    保證債務之從屬性，上訴人自不得以額度之調整，未經其同意，而拒絕履行保證
    責任。被上訴人請求上訴人連帶清償原審被告陳麗娜積欠之信用卡消費債務及利
    息，為有理由，應予准許。原審為上訴人敗訴之判決，核無違誤，上訴論旨旨摘
    原判決不當，求予廢棄改判，為無理由，應予駁回。
三、據上論結，本件上訴為無理由，依民事訴訟法第四百三十六條之一第三項、第四
    百四十九條第一項、第七十八條，判決如主文。
中　　　華　　　民　　　國　　九十一　　年　　十一　　月　　  十三　　　日
                                    臺灣板橋地方法院民事第三庭
~B審判長法官　黃麟倫
~B法　　　官　何君豪
~B法　　　官　陳映如
不得上訴。
右正本係照原本作成。
中　　　華　　　民　　　國　　九十一　　年　　十一　　月　　  十三　　　日
~B法院書記官　高玉彬
